【裁判字號】    98,上易,1112
【裁判日期】    980930
【裁判案由】    恐嚇等
【裁判全文】
臺灣高等法院刑事判決                98年度上易字第1112號
上  訴  人
即  被  告  壬○○
選任辯護人  汪玉蓮  律師
上列上訴人因恐嚇等案件，不服臺灣板橋地方法院97年度易緝字
第157號、97年度易字第3567號，中華民國98年2月26日第一審判
決（起訴案號：臺灣板橋地方法院檢察署96年度偵字第20180號
、97年度偵緝字第2736號），提起上訴，本院判決如下：
    主  文
原判決關於壬○○部分撤銷。
壬○○犯如附表一主文欄所示之罪，分別處刑、減刑、諭知易科
罰金之折算標準、宣告沒收如附表一主文欄所示。應執行有期徒
刑貳年肆月，如易科罰金，以新台幣壹仟元折算壹日；扣案如附
表二所示之物，均沒收。
    事  實
一、壬○○（綽號「眼鏡」）前曾於民國（下同）95年9月間犯
    幫助恐嚇取財罪，嗣經臺灣雲林地方法院於96年8月24日，
    以96年簡字第67號判處有期徒刑4月，減為有期徒刑2月，於
    96年9月17日判決確定，而於97年8月31日執行完畢（不構成
    累犯）。
二、詎壬○○猶不知悛悔，復與王成源（經原法院判處有期徒刑
    貳年拾月確定）、午○○（由原法院通緝中）、庚○○（綽
    號泡泡龍，本院另為判決）共同意圖為自己不法所有，基於
    犯意之聯絡，自96年3月中旬某日起至同年3月30日止，攜帶
    客觀上足以對人之生命、身體安全構成威脅，且具有相當危
    險性之鐮刀、老虎鉗、柴刀、鋸子等工具，並以竹竿、鳥網
    等網鴿之工具，在臺北縣三芝鄉橫山村山區，由壬○○與王
    成源、午○○、庚○○在場共同架設鳥網，並由王成源在旁
    協助收集及整理網獲之賽鴿，均利用鴿主訓練賽鴿期間，以
    鳥網攔截賽鴿予以捕捉之方式，結夥三人以上竊取附表一戊○○等人所飼養飛經上述架網地區之賽鴿後（其等竊取賽鴿
    之時間、地點、賽鴿飛行訓練地點、被害人及竊取鴿子數量
    ，均詳如附表一所示）。得手後，再由午○○、庚○○、王
    成源分別依據所竊得賽鴿腳環上所載之聯絡電話，撥打電話
    予附表一所示戊○○等等鴿主，對各該鴿主恫稱：如欲取回
    賽鴿，需以附表所示之代價贖回，否則即不返還賽鴿等語；
    指示鴿主將款項匯入午○○、王成源所提供之蕭鳳珠申請開
    立之臺灣郵政公司龜山民安街郵局帳號00000000000000號帳
    戶，或張佳冠申請開立之臺灣郵政公司土城郵局帳號000000
    00000000號帳戶，致附表一所示之鴿主因害怕發生如未匯款
    ，其等遭竊之賽鴿可能遇害等情形，而心生畏懼，遂於如附
    表一所示之時間，將該附表一所示之金額分別匯入附表二所
    示蕭鳳珠、張佳冠上揭帳戶（匯款之時間、金額、帳戶及被
    害人等項，均詳附表一所示）；俟鴿主匯款至指定帳戶後，
    即由午○○、庚○○、王成源等人釋放賽鴿，並由午○○、
    王成源輪流提領鴿主匯入之款項後，渠等朋分所得之財物。
三、午○○、庚○○、王成源先後於下列時地為警查獲：(一)員警
    持檢察官核發之拘票，於96年5月29日上午12時10分許，在
    臺北縣土城市○○路與仁愛街口車號5400-SK號自用小客車
    內查獲午○○，並經警在上述車輛及其帶同警方至臺北縣新
    莊市○○路○段60巷9號4樓住處，搜索扣得午○○所有供渠
    等捕鴿竊盜時所用之鐮刀1支、老虎鉗1支、塑膠鞋2雙、望
    遠鏡1組，及撥打電話向被害人恐嚇取財所用之公共電話IC
    卡1張，暨非本案犯罪所用之衣服、防彈背心各1件、空白之
    郵局國內匯款單7張、記事本1本；午○○復帶同警方至臺北
    市○○區○○路3段336巷66號、嘉義縣義竹鄉義竹橋八掌溪
    河床下，分別扣得其所有供渠等捕鴿竊盜時所用之手套1雙
    、網子1件，及非本案犯罪所用之衣服1件。(二)員警於96年6
    月11日21時30分許，在臺南縣鹽水鎮○○路192號207室查獲
    庚○○，並在上址及其騎乘之機車置物箱內，扣得其所有供
    渠等捕鴿竊盜犯罪預備之袖套2雙、鉛塊7個、彩帶1捲、鴨
    舌帽2頂、防滑鞋1雙，及非本案犯罪所用之京城銀行匯款委
    託書1張、電話簿1本。(三)員警於96年7月10日持檢察官核發
    之拘票在臺北縣土城市○○路與仁愛街口查獲王成源，經其
    帶同警方至臺北縣三芝鄉○○村○○道路旁山坡上扣得壬○○所有供渠等捕鴿竊盜時所用之網子3件、鐮刀1把。
四、案經附表一所示被害人訴由臺北縣政府警察局移送臺灣板橋
    地方法院檢察署檢察官偵查及追加起訴。
    理  由
一、證據能力部分：
  (一)按刑事訴訟法第159條第1項規定：被告以外之人於審判外之
    言詞陳述，除法律有規定者外，不得作為證據。又被告以外
    之人於偵查中向檢察官所為之陳述，除顯有不可信之情況者
    外，得為證據；又被告以外之人於司法警察官或司法警察調
    查中所為之陳述，與審判中不符時，其先前之陳述具有較可
    信之特別情況，且為證明犯罪事實存否所必要者，亦得為證
    據，刑事訴訟法第159條之1第2項、第159條之2亦分別定有
    明文。查：
    1.證人即共同被告王成源於警詢之陳述，係被告以外之人於
      審判外之陳述，復不符合傳聞法則之例外規定，自不得作
      為證據。
    2.證人即共同被告庚○○於警詢時所為之陳述，雖屬審判外
      之陳述。然證人庚○○於原法院審理中經進行交互詰問後
      ，其證述內容關於被告壬○○是否係綽號眼鏡之男子，及
      被告壬○○與王成源二人於附表一所示時地是否共同在現
      場架網補鴿等項，與證人庚○○警詢時陳述之情節不符；
      本院審酌：(1)尚無相關證據足認警詢時證人庚○○有遭非
      法取供情事，(2)警詢時尚無來自他人之壓力而出於虛偽不
      實之供證，或事後串謀而故為迴護自己或被告壬○○、王
      成源之可能，(3)證人庚○○於警詢供述其與被告壬○○、
      王成源之間無任何仇怨嫌隙，該證人於警詢時實無設詞誣
      陷被告壬○○、王成源之動機存在，(4)又依經驗法則，證
      人於案發時之供述記憶清晰，且未及權衡其利害得失或受
      他人干預，較諸事後可能考慮自己刑責，其案發之初所為
      之陳述應較為可信；足認證人庚○○於警詢時之陳述，客
      觀上具有較可信之特別情況，亦為證明被告壬○○本案犯
      罪事實存否所必要，故依首揭規定，證人庚○○警詢時之
      證言，自有證據能力。
    3.證人王成源、庚○○於偵查中經檢察官以證人身分傳訊具
      結所為之證述，為被告以外之人於偵查中向檢察官所為之
      陳述，除顯有不可信之情況者外，原則上得作為證據；且
      為保障被告之詰問權，原法院已於審理中依當事人之聲請
      傳訊證人王成源、庚○○到庭進行交互詰問，而檢察官及
      被告壬○○、辯護人均就證人王成源、庚○○於偵查中之
      證述事項詰問各該證人，足認被告就該二名證人於偵查之
      證言，已行使反對詰問權，且上開證人王成源、庚○○於
      偵查中向檢察官所為之陳述，均經具結在案，復無證據證
      明有顯不可信之情況，自有證據能力。
  (二)次按刑事訴訟法第159條之3規定：被告以外之人於審判中有
    下列情形之一，其於檢察事務官、司法警察官或司法警察調
    查中所為之陳述，經證明具有可信之特別情況，且為證明犯
    罪事實之存否所必要者，得為證據：... 三滯留國外或所在
    不明而無法傳喚或傳喚不到者。查，原審同案被告即共犯午
    ○○對被告庚○○而言，固屬「被告以外之人」，然該午○○經原審傳拘無著，於97年10月29日以97年板院輔刑貴科緝
    第1209號發布通緝，有通緝書在卷可稽（見97年易字第2168
    號卷第87頁），足認證人午○○於本案審判中有所在不明而
    無法傳喚及傳喚不到之情形。而共犯午○○在警詢中之供述
    ，並未經相關當事人抗辯有遭非法取供情事，且證人午○○
    於警詢時之證述，核與證人即共同被告王成源於偵查、原法
    院審理中，及共同被告庚○○於警詢、原法院審理中證述之
    情節相符，證人午○○警詢時亦無來自被告或其親屬之壓力
    而出於虛偽不實之指證或事後串謀而故為迴護被告張旨隆之
    機會，參以證人午○○於警詢供稱其與壬○○彼此間互相認
    識，無任何仇怨嫌隙，該證人午○○實無設詞誣陷被告壬○○之動機存在等情節；本院因認證人午○○於警詢中之陳述
    ，客觀上具有較可信之特別情況，同時也是證明被告壬○○
    竊盜、恐嚇取財之犯罪事實存否所必要者，依刑事訴訟法第
    159條之3之規定，證人午○○於警詢中之證言，自有證據能
    力。
  (三)被告以外之人（包括證人、鑑定人、告訴人、被害人及共同
    被告等）於審判外之陳述雖不符刑事訴訟法第159條之1至之
    4等四條之規定，而經當事人於審判程序同意作為證據，法
    院審酌該言詞陳述或書面陳述作成時之情況，認為適當者，
    亦得為證據；當事人、代理人或辯護人於法院調查證據時，
    知有刑事訴訟法第159條第1項不得為證據之情形，而未於言
    詞辯論終結前聲明異議者，視為有前項之同意，同法第159
    條之5定有明文。本判決引用之其他下列各項證據，雖屬被
    告以外之人於審判外之言詞陳述、書面陳述，且無符合同法
    第159條之1至之4等前4條之情形，但各該證據，經原審及本
    院分別當庭提示，檢察官、被告均表示「沒意見」，而不爭
    執其證據能力，且未經當事人於言詞辯論終結前聲明異議；
    本院審酌上開證據均非公務員違法取得之證據，復經於審判
    期日就上開證據進行調查、辯論，是該等證物，依刑事訴訟
    法第159條之5第2項規定，亦得作為證據。
二、認定犯罪事實所憑之證據及理由：
    訊據被告壬○○矢口否認有被訴如附表一所示竊盜及恐嚇取
    財等犯行，在原審辯稱：伊案發當時不在三芝山區現場，且
    伊所有之車號7835-LT汽車，於96年農曆3月間是借給綽號豬
    頭的張成勳使用四天，伊並沒有於附表一所示時地竊取他人
    鴿子及恐嚇取財，王成源、庚○○、午○○他們說的都不實
    在云云。在本院辯稱：王成源、午○○、庚○○在警詢所為
    之供述，無論在供承犯罪之參與共犯、犯案之經過、如何前
    往架網地點、工具誰提供、架設鴿網之方式、如何分工、犯
    罪後究竟捕獲多少賽鴿、由誰以何種電話如何恐嚇取財、恐
    嚇金額、如何計算、如何分配、分配之金額，均不一致，原
    審卻引為被告有罪之依據，顯違採證法則，另被告之綽號並
    非「眼鏡」而係「阿龍」，且原審憑車號7385-LT之黑色轎
    車於96年3月26日及同年30日有在台北縣三芝鄉○○路路口
    出現，即認定該車為被告所駕駛而有參與本件犯行，亦屬不
    當，又原審未向嘉義縣水上分局調閱被告所有0000000000號
    行動電話於96年3月24日至30日之譯文，以明被告是否有於
    上開時間參與本件竊鴿犯行，亦屬違法，且原審復未說明被
    告如何與本件其他被告有犯意聯絡或行為分擔，且原審認定
    之事實應屬接續犯而非數罪，且原審量刑亦有違比例原則等
    語。經查：
  (一)被告壬○○有於附表一所示時地，與共犯即同案被告庚○○
    、王成源、午○○共同竊取附表一所示被害人飼養之賽鴿，
    再由午○○等人以電話對附表一所載之被害人恐嚇取財，並
    經上開被害人將款項匯入張佳冠上開郵局帳戶之事實，業據
    證人即共同被告王成源於偵查、原法院審理中，庚○○於警
    詢、原法院審理中，暨證人即共同被告午○○分別於警詢中
    供證屬實。又附表一所示被害人所飼養之賽鴿於附表一所示
    時地，遭人捕捉竊取並以電話恐嚇取財等情，亦分據證人被
    害人戊○○、子○○、甲○○、己○○、乙○○、寅○○、
    丁○○、辛○○、辰○○、丙○○、卯○○、丑○○、癸○○、巳○○等人於警詢中指證綦詳，並有附表一被害人提出
    之郵政國內匯款單、郵政國內匯款執據、張佳冠上揭郵局帳
    戶之開戶基本資料、交易明細表、查獲現場及捕鴿竊盜現場
    照片等件在卷可稽；復有鐮刀1支、老虎鉗1支、塑膠鞋2雙
    、望遠鏡1組、公共電話IC卡1張、手套1雙、網子1件（以上
    係96 年5月29日扣案）、袖套2雙、鉛塊7個、彩帶1捲、鴨
    舌帽2 頂、防滑鞋1雙（以上係96年6月11日扣案）、網子3
    件、鐮刀1支（以上係96年7月10日扣案）等證物扣案可資佐
    證。
  (二)被告壬○○雖否認有涉犯如附表一所示竊盜及恐嚇取財等犯
    行。惟查，被告壬○○上揭與共同被告庚○○、王成源及午
    ○○共同竊取附表一所示被害人飼養之賽鴿，且由午○○等
    人以電話對附表一之被害人恐嚇取財等事實，迭據證人即共
    同被告王成源於偵查、原法院審理中，及證人庚○○於警詢
    、原法院審理中證述明確如下：
    1.證人即共同被告王成源之供證：
      (1)於97年10月22日偵查中結證稱：伊於96年3月間有在三
        芝鄉架網補鴿，有伊、午○○、綽號泡泡龍的庚○○（
        筆錄誤繕「林憲龍」）、壬○○總共四人參與，而午○○、庚○○、壬○○三人是偵查卷附照片中的人；當時
        補鴿網子是壬○○、庚○○提供，由伊與壬○○架一個
        網，黃（欽隆）與林（憲榮）架另一個網，而壬○○是
        開BMW的車子過去現場，且由張（旨龍）和林（憲榮）
        打電話給鴿主要錢，伊跟壬○○都有去銀行領錢；當時
        現場所架的兩張網距離有點遠，但看得到對方，壬○○
        與伊的網是架在高壓電塔上，而黃（欽隆）與林（憲榮
        ）的網是架在上去一點的地方，其餘補鴿情形，如伊警
        詢中所述云云。
      (2)又於原法院審理中具結證稱：（問：你是否認識在庭張
        佳冠、壬○○？）我都認識。（問：你是否曾經與壬○○、午○○、庚○○一起到三芝橫山產業道路山區捕鴿
        子？）是。時間是96年3月中旬，我跟庚○○是坐壬○○的車子去三芝，是由壬○○開車，當時我不知道他的
        名字，只知道他的綽號叫眼鏡，午○○自己開車去。（
        問：你們到那裡做什麼？）我是到那邊掛網捕鴿，壬○○爬上去，我們幫忙拉網子，當時我們拿繩子、鐮刀、
        網子過去，竹子是附近砍的。掛網之後，我們就在那邊
        等二個小時左右，有的在山坡上面等，有的在山坡下等
        ，如果有鴿子碰到網子，就會去抓。抓下鴿子後，就拿
        紙條抄寫鴿子上腳環的電話號碼，之後就打電話給鴿主
        ，要他付錢。（問：在三芝捕到的鴿子電話都是誰打的
        ？）壬○○、午○○。庚○○跟我沒有打電話。（問：
        你們去三芝抓鴿子幾次？）去了幾次，大概三、四次，
        一次去就是兩、三小時，都是在96年3月間。（問：你
        說你跟庚○○一起坐壬○○的車去三芝山上的情形，有
        幾次？）每次都是三個人一起坐車去，午○○自己開一
        台車去；... （問：你們上去三芝山上都是架幾張網子
        ？）兩張。（問：你們如何分工？）我跟壬○○架一個
        ，庚○○、午○○架一個。（問：這兩個網子抓到的鴿
        子及跟鴿主要到的錢如何分配？）個別網子抓到的，個
        別分開聯絡鴿主，但是鴿主匯進來的錢帳戶都是一樣，
        所以錢大家都會分到。午○○會去領錢，之後會分給我
        們。（問：有無看過午○○分錢給壬○○？）有，因為
        午○○領完錢打電話給我、庚○○、壬○○，我們一起
        碰面，之後午○○就一起分錢給我們。地點不一定，有
        在三芝，也有在午○○住的新莊附近。（問：你與壬○○架的網子竹竿何來？）從三芝的山下砍的，就搬上山
        ，不用再坐車。（問：你跟壬○○除來在三芝一起捕鴿
        外，有無在其他地方也有跟壬○○一起捕鴿？）沒有。
        在八掌溪那邊捕鴿也是午○○找我的，在那邊也有看過
        庚○○，我看到他在那邊架網捕鴿，他原本也是跟午○○在那邊掛網，後來他們兩人到台北找我，我們三人才
        又一起下去八掌溪，但是八掌溪這邊壬○○沒有參與；
        ... （問：你是否認識張成勳？）我是後來才知道他的
        本名，我原本知道他綽號叫豬頭，他沒有跟我們一起捕
        鴿；... （問：豬頭長相、特徵？）165公分左右，壯
        壯的，沒有戴眼鏡，年紀跟我差不多。（問：你是否知
        道壬○○車的廠牌？）是黑色BMW，車牌我不記得。（
        問：有無一次午○○的車子壞掉，所以你跟庚○○一起
        坐壬○○的車下山？）不記得。午○○的車是休旅車，
        廠牌我不知道，是墨綠色的。（問：你們架好網子後，
        在何時去看有無抓到鴿子？）我們早上架好網子後，就
        在旁邊等，時間約2、3個小時。（問：隔多久去一次？
        ）差不多半個月裡面我們去10次左右，但實際上有掛網
        抓到鴿子的有3、4次。因為有時天氣不好就沒有架網。
        （問：這10次左右你們4個人都有去？）是的，就是我
        、庚○○、壬○○坐1台，午○○開1台。架網子後如果
        抓不到鴿子，就會把網子收起來，就放在山上。（提示
        偵卷第133頁，問：你說的架網的竹子是否就是照片上
        的竹竿？這個也是其中一種，這種竹子我們叫毛仔竹（
        台語），因為現場也有其他人在抓鴿子，可能是別人留
        下來的，我們也有拿來用，如果現場砍的，不是這種竹
        子。（問：你們四個人如何聯絡上山捕鴿？）庚○○、
        壬○○、我，我們三人當時住在白沙灣附近的一間飯店
        ，飯店的名字我忘了，所以要上去就坐壬○○的車子。
        我們在山上都是先講好下次要上山的時間，午○○就會
        從他的新莊住處自己開車過去。（問：你們何時把三芝
        山上的網子帶下山？）沒有帶下山，就一直放在那邊」
        等語。
    2.證人即共同被告庚○○之供證：
      (1)於96年7月13日警詢時供稱：伊於96年3月間有前往台北
        縣三芝鄉○○村○○道路旁山坡山區綾線架設補鴿網竊
        取賽鴿，現場有伊及午○○共同架設一件補鴿網竊鴿，
        在該補鴿網旁邊還有壬○○（綽號眼鏡）及王成源（綽
        號哈囉）亦架設一件補鴿網在竊鴿；警方提示壬○○（
        綽號眼鏡）、午○○（綽號隆隆）、王成源（綽號哈囉
        ）等人之照片供伊指認，伊可以確認渠等就是與伊共同
        在台北縣三芝鄉○○村○○道路旁山坡上架設鴿網並利
        用捕獲之賽鴿恐嚇鴿主之成員無誤；伊與午○○及王成
        源是比較熟識的朋友，壬○○是在台北縣三芝鄉○○村
        ○○道路旁山坡上架設鴿網地點見過3、4次面，不是很
        熟，彼此間沒有仇恨嫌隙；伊是和午○○於96年3月中
        旬左右一起前往上址山區，壬○○及王成源是到現場才
        遇到，總共去3、4次云云。
      (2)又於原法院審理中具結證稱：（問：你是否曾經跟午○○、王成源綽號眼鏡的一起到三芝山區抓鴿子？）有，
        我是跟午○○一起，王成源是跟另一個人也在同一山區
        ，也是抓鴿子，他的綽號叫眼鏡，本名我不知道。（問
        ：綽號眼鏡的人長相特徵？）身高約168到170，瘦瘦的
        ，戴眼鏡，平常都事理平頭，與現在螢幕看到的人（指
        被告壬○○）類似，但我不敢確定是不是他。（問：你
        去三芝捕鴿幾次？）沒幾次。不是每次都有遇到綽號眼
        鏡及王成源兩個人；... （問：王成源與綽號眼鏡的人
        到三芝山區做什麼？）他們在那邊捕鴿。（問：你都沒
        有坐過眼鏡的車子？）有，有一次我們在山上車子壞掉
        ，所以我坐眼鏡的車子下山，當時眼鏡的車上有王成源
        。（問：所以只有坐他的車下山，沒有上山？）是。（
        問：你跟午○○一起捕鴿時遇到王成源跟眼鏡有幾次？
        ）1、2次，但是時間太久了，不能確定，大概二次以上
        。（問：你是否記得你與午○○去三芝捕鴿的時間？）
        大概95年或是96年的3月份。（問：你何時入所？）96
        年。所以應該是96年3月去三芝捕鴿。（問：你除了在
        三芝山區碰過眼鏡的人，在這之前是否見過這個人？）
        有一次，我在台北縣板橋見過王成源與綽號眼鏡的在一
        起。（問：你剛才說午○○的車子壞掉，他的車子是什
        麼樣的車？）我只記得黑色的轎車，什麼廠牌的我不知
        道。（問：你是否有打電話叫被害人匯款過？）有，我
        有跟午○○在三芝捕鴿時有曾經打過；... （問：你在
        警訊中說你在架鴿網時，王成源、眼鏡的也在山的另一
        邊掛網，這兩個地方距離多遠？）100公尺左右。（問
        ：王成源他們的網子有無綁在台電的電塔上？）有，但
        我不知道是誰爬上去的，因為我過去就看到網子綁在台
        電的電塔上了。就是電塔上有綁網子，網子應該是人先
        爬上去綁滑輪，再把網子拉上去，另一邊是用竹竿；
        ... （問：現場有無差不多掛鴿網的竹竿？）我跟午○○架網子用的竹竿就是在現場人家種筍子的竹林砍的，
        大概就是手腕那麼粗。（問：有無看過王成源帶鐮刀上
        山？）他們上山我沒看過，但是他們下山，我有看到王
        成源就拿柴刀、鋸子。（問：從被告講話的聲音、語調
        ，是否可以聽出他就是眼鏡的人？）聽起來很像等語。
    3.依據證人王成源上開供證情節，得徵證人王成源於偵審中
      已明確指證其與被告壬○○、午○○及庚○○於96年3月
      間在台北縣三芝鄉橫山村山區，共同架鴿網補鴿之方式竊
      取附表一所示被害人飼養之賽鴿，並以電話對該等被害人
      恐嚇取財等事實，且證人王成源於原法院審理中亦當庭指
      認被告壬○○，就是與伊、午○○、庚○○等四人共同參
      與上開附表一所示之加重竊盜及恐嚇取財犯行之綽號眼鏡
      的男子。參以：(1)證人庚○○上開警詢供證稱其於96年3
      月間在台北縣三芝鄉○○村○○道路旁山坡山區綾線架設
      補鴿網竊取賽鴿時，現場有伊及午○○共同架設1件補鴿
      網竊鴿，而在該補鴿網旁邊，還有綽號眼鏡之男子及綽號
      哈羅之王成源亦架設1件補鴿網在竊鴿云云；復於原法院
      審理中證稱綽號眼鏡的人其身高約168到170，瘦瘦的，戴
      眼鏡，平常都是理平頭，其長相、特徵、聲音、語調，與
      現在螢幕看到的人（指被告壬○○）類似、很像等語。(2)
      證人午○○於警詢時亦供稱：王成源於96年1月間邀伊和
      壬○○一起到台北縣三芝鄉山區從事架鴿網竊取賽鴿，而
      壬○○犯案時是駕駛他自己的BMW自用小客車前往三芝鄉
      ，警方提示台北縣三芝鄉○○路96年3月26日及同月30日
      之路口監視器所攝錄拍下之畫面中車號7835-LT之BMW汽車
      ，是壬○○的車；警方提示綽號眼鏡之壬○○、綽號泡泡
      龍之庚○○、綽號哈囉之王成源之照片供指認，伊可以確
      認上述三人就是96年3月間前往三芝鄉架設鴿網補鴿並利
      用捕獲之賽鴿恐嚇鴿主之成員等語，並有上開三芝鄉○○
      路口監視器畫面翻拍照片四幀，及庚○○、午○○於警詢
      時指認被告壬○○之照片在卷可稽；依證人王成源、庚○○、午○○上開供證及渠等指認壬○○之情節，再審酌被
      告壬○○所有之車號7835-LT之黑色BMW汽車於本件附表一
      所示被害人飼養之鴿子遭竊時間前後之96年3月26日及同
      月30日，經人駕駛行經附表一所示架網補鴿地點附近之台
      北縣三芝鄉○○路時，為現場之路口監視器所攝錄等情，
      有上開監視器錄影畫面翻拍照片在卷可稽，而被告壬○○
      供承該黑色汽車係其所有之汽車，衡情該車於上開時間應
      係被告壬○○所駕駛使用；(3)證人王成源於原法院審理中
      證述案發當時伊與庚○○、壬○○三人住在白沙灣附近的
      一間飯店云云，是證人王成源、庚○○既曾與被告壬○○
      一同在飯店住宿，而被告於本院審理中亦自承其認識王成
      源，衡情上開證人應不可能誤認；(4)上開證人與被告壬○○之間並無仇恨，亦據證人王成源於原法院審理中及證人
      庚○○、午○○警詢時供述在卷，各該證人自無設詞誣陷
      被告壬○○之理。綜上足認共同被告王成源、庚○○供證
      其與綽號眼鏡之被告壬○○及午○○在臺北縣三芝鄉橫山
      村山區架網捕鴿，並打電話向鴿主恐嚇取財等情，應堪採
      信。
    4.被告壬○○雖辯稱：伊案發當時不在三芝山區現場，伊所
      有之車號7835-LT汽車，於96年農曆3月間是借給綽號豬頭
      的張成勳使用四天，且午○○於筆錄上說張成勳有跟王成
      源一起去陽明山抓過鴿子，證人王成源、庚○○等人所言
      不實云云。惟查：
      (1)96年農曆3月1日係國曆96年4月17日，已在本案所認定
        被告參與犯罪時間「96年3月間」之後；從而，被告所
        稱：車號7835-LT汽車，於96年農曆3月間是借給綽號豬
        頭的張成勳使用四天乙節，縱為屬實，亦不足影響被告
        有參與本案犯罪之認定，應先敘明。
      (2)茍若被告壬○○曾有96年3月間上開車號7835-LT汽車借
        予綽號豬頭之張成勳之情事，則被告壬○○於案發後，
        甫在1、2個月之短時間內，對於上開車號7835-LT汽車
        於案發當時係停放在何處或是否借予他人使用等項，理
        當仍會有記憶，衡情於員警詢問上開事項時，亦應主動
        向員警陳述曾將上開汽車借予他人使用及借用人姓名各
        節以釐清真相，方符常理。乃被告壬○○於96年5月4日
        警詢時卻供稱：伊所有之車號7835-LT汽車，已經使用
        一年了，都是伊在使用，曾借給，他人使用過，且伊在
        做生意，曾將該車借給很多人使用，但不知道借給真實
        姓名何人使用，至該車於96年3月底、4月上旬左右停放
        何處或有無借給他人使用，因時間這麼久，伊都忘記了
        云云；嗣於檢察官偵查及原法院審理中始改稱：張成勳
        於96年農曆3月15五日前跟伊借用上開汽車四天等語；
        則被告壬○○所稱：於96年農曆3月間將上開汽車借予
        張承勳使用乙節；已核與常情相悖，洵難採信。
      (3)又據證人王成源於原法院審理中證稱：伊本來就知道張
        成勳的綽號叫豬頭，是後來才知道張成勳的本名，他（
        指張成勳）沒有跟我們一起捕鴿，他的身高165分左右
        ，壯壯的，沒有戴眼鏡，年紀跟伊差不多云云。依證人
        王成源所證述綽號豬頭之張成勳並未參與渠等在三芝鄉
        橫山村之捕鴿竊盜及恐嚇取財犯行；且參諸證人庚○○
        、午○○上述供證情節，渠等亦未供稱綽號豬頭之張成
        勳有參與上開在三芝鄉橫山村架網捕鴿及對鴿主恐嚇取
        財之犯行，而王成源、庚○○、午○○亦無將綽號眼鏡
        之被告壬○○誤認為綽號豬頭之張成勳的可能性，亦如
        前所述。是被告辯稱：伊案發當時並不在現場，曾於96
        年農曆3月間將上開汽車借予張成勳，證人王成源、庚○○等人證述與事實不符等語，應係臨訟卸責之詞，並
        非足採。
    5.依共同被告王成源上開供證其於96年3月間有與壬○○、
      庚○○、午○○四人共同前往臺北縣三芝鄉橫山村之山區
      稜線架設捕鴿網竊取賽鴿及恐嚇取財等情，且共同被告庚○○於警詢時亦供稱其與午○○及王成源與綽號眼鏡之壬○○均有在上開三芝山區架網捕鴿，並由午○○打電話叫
      鴿主匯錢等情；復參之附表一所示被害人住所地址為臺北
      縣，各該被害人將賽鴿放置飛行訓練之地點位於基隆外海
      、臺北縣萬里鄉山區、北海岸或宜蘭頭城，及被告等人在
      臺北縣三芝鄉山區架設鴿網等情，一般賽鴿之飛行途徑，
      確有飛行經過被告等人在臺北縣三芝鄉山區架設鴿網處之
      可能，故堪認上開附表一所示被害人之賽鴿，應係飛行訓
      練途中，通過被告壬○○與庚○○、午○○、王成源等四
      人在臺北縣三芝鄉橫山村山區所架設之鴿網時，遭網子攔
      截而竊取後，再由其等依據所竊得賽鴿腳環上所載之聯絡
      電話，撥打電話恐嚇附表一之被害人將款項匯入午○○所
      提供之張佳冠上開土城郵局帳戶內，得款由被告等朋分花
      用；顯見被告壬○○有與午○○、庚○○、王成源等四人
      共同竊取附表一所示被害人之賽鴿，並對該等被害人恐嚇
      取財之謀議與行為之分擔。
  (三)被告壬○○在本院審理中雖又辯稱：王成源、午○○、庚○○在警詢所為之供述，無論在供承犯罪之參與共犯、犯案之
    經過、如何前往架網地點、工具誰提供、架設鴿網之方式、
    如何分工、犯罪後究竟捕獲多少賽鴿、由誰以何種電話如何
    恐嚇取財、恐嚇金額、如何計算、如何分配、分配之金額，
    均不一致，原審卻引為被告有罪之依據，顯違採證法則，另
    被告之綽號並非「眼鏡」而係「阿龍」，且原審憑車號
    7385-LT之黑色轎車於96年3月26日及同年30日有在台北縣三
    芝鄉○○路路口出現，即認定該車為被告所駕駛而有參與本
    件犯行，亦屬不當，又原審未向嘉義縣水上分局調閱被告所
    有0000000000 號行動電話於96年3月24日至30日之譯文，以
    明被告是否有於上開時間參與本件竊鴿犯行，亦屬違法，且
    原審復未說明被告如何與本件其他被告有犯意聯絡或行為分
    擔，且原審認定之事實應屬接續犯而非數罪，且原審量刑亦
    有違比例原則云云，惟查：
    1.證人即共同被告王成源於警詢之陳述，係被告以外之人於
      審判外之陳述，不符合傳聞法則之例外規定，原審並未以
      之作為認定本件被告犯罪之證據，被告此部分辯解，委無
      足採。
    2.被告以外之人於審判中有所在不明而無法傳喚或傳喚不到
      者，其於司法警察官或司法警察調查中所為之陳述，經證
      明具有可信之特別情況，且為證明犯罪事實之存否所必要
      者，得為證據，刑事訴訟法第159條之3亦定有明文。查，
      證人即共同被告午○○於原法院審理中經傳喚、拘提及囑
      託臺灣雲林地方法院檢察署檢察官派警拘提無著，有原審
      送達傳票、上開分局函文各一件在卷可稽，足認證人午○○於本案審判中有所在不明而無法傳喚及傳喚不到之情形
      ；而證人午○○於警詢時之證述，核與證人即共同被告王
      成源於偵查、原法院審審理中、共同被告庚○○於警詢、
      原審審理中證述之情節相符，且證人午○○警詢時亦無來
      自被告或其親屬之壓力而出於虛偽不實之指證或事後串謀
      而故為迴護被告壬○○之機會，參以證人午○○於警詢供
      稱其與壬○○彼此間互相認識，無任何仇怨嫌隙，證人午
      ○○實無設詞誣陷被告壬○○之動機存在等情節，原審認
      為證人午○○於警詢中之陳述，客觀上具有較可信之特別
      情況，同時也是證明被告壬○○竊盜、恐嚇取財之犯罪事
      實存否所必要，故依上揭規定，證人午○○於警詢中之證
      言，自有證據能力。
    3.又證人即共同被告庚○○於警詢時所為之陳述，固屬審判
      外之陳述，然證人庚○○於原審審理中經進行交互詰問後
      ，其證述內容關於被告壬○○是否係綽號眼鏡之男子及壬○○於附表一所示時地是否共同在現場架網補鴿等項，與
      證人庚○○警詢時陳述之情節不符；本院審酌證人庚○○
      警詢時並無來自他人之壓力而出於虛偽不實之供證或事後
      串謀而故為迴護自己或被告壬○○之機會，復參以證人庚○○於警詢供述其與被告壬○○之間無任何仇怨嫌隙，該
      證人於警詢時，實無設詞誣陷被告壬○○之動機存在，且
      按證人於案發時之供述較少權衡其利害得失或受他人干預
      ，依經驗法則，較諸事後翻異其案發之初所為之陳述為可
      信，足認證人庚○○於警詢時之陳述，客觀上具有較可信
      之特別情況，亦為證明被告壬○○本案犯罪事實存否所必
      要，故依首揭規定，證人庚○○警詢時之證言，自有證據
      能力。
    4.再查，證人午○○於警詢時陳稱：（問：你何時開始架網
      竊鴿並恐嚇取財被害人？）我是在96年3月中旬開始架網
      竊鴿；... （問：庚○○綽號泡泡龍除了與你共同架網竊
      鴿外，是否還有與其他人共同架網竊鴿？地點為何處？）
      庚○○綽號泡泡龍除了與我共同架網竊鴿外，庚○○另外
      有在96年3月份左右，和王成源、壬○○一起在台北縣三
      芝鄉山上架網竊鴿；... （問：警方提供犯罪嫌疑人壬○○照片，照片之人壬○○你是否認識？）經我現場指證照
      片之人壬○○就是綽號「眼鏡」；... （問：壬○○年籍
      為何？）答：壬○○綽號「眼鏡」云云（見96年偵字第
      22532號卷第16頁、21頁、25頁）。另又供陳：（問：王
      成源與另綽號粉鳥勳之男子為何要介紹壬○○與你認識？
      ）答：因為王成源和我是熟識的朋友，當天是要邀我和壬○○等3人一起到台北縣三芝鄉山區從事架鴿網竊取賽鴿
      ；... （問：你如何得知壬○○有前往台北縣三芝鄉山區
      架設鴿網竊鴿？於何時間？成員共幾人？）王成源在96年
      3月下旬親自告訴我他和壬○○在台北縣三芝鄉山區架設
      鴿網竊鴿，我只知道有王成源及壬○○，但壬○○是有說
      還有另一個庚○○也有參與；... （問：現警方提示壬○○綽號眼鏡……等犯照供你指認，是否可以清楚確認在96
      年3月下旬前往台北縣三芝鄉架設鴿網並利用捕獲之賽鴿
      恐嚇鴿主之成員無誤？）是的等語（見96年偵字第20180
      號卷第28、29頁）。證人庚○○於96年7月13 日警詢時供
      證稱：伊於96年3月間有前往台北縣三芝鄉○○村○○道
      路旁山坡山區綾線架設補鴿網竊取賽鴿，現場有伊及午○○共同架設一件補鴿網竊鴿，在該補鴿網旁邊還有壬○○
      （綽號眼鏡）及王成源（綽號哈囉）亦架設一件補鴿網在
      竊鴿；警方提示壬○○（綽號眼鏡）、午○○（綽號隆隆
      ）、王成源（綽號哈囉）等人之照片供伊指認，伊可以確
      認渠等就是與伊共同在台北縣三芝鄉○○村○○道路旁山
      坡上架設鴿網並利用捕獲之賽鴿恐嚇鴿主之成員無誤；伊
      與午○○及王成源是比較熟識的朋友，壬○○是在台北縣
      三芝鄉○○村○○道路旁山坡上架設鴿網地點見過三、四
      次面，不是很熟，彼此間沒有仇恨嫌隙；伊是和午○○於
      96年3月中旬左右一起前往上址山區，壬○○及王成源是
      到現場才遇到，總共去三、四次云云（見96年偵字第
      20180號卷第31、32頁）。是由午○○及庚○○於警詢所
      證可知，渠等所為證述互核一致而無矛盾，均一致指稱被
      告壬○○確有參與本件犯行，於時間地點上亦無任何齟齬
      ，且被告綽號為「眼鏡」亦據證人午○○及庚○○證稱無
      誤，是被告辯稱上開證人證詞矛盾及其綽號為「阿龍」等
      情，並無可取。
    5.證人王成源所證述綽號豬頭之張成勳並未參與渠等在三芝
      鄉橫山村之捕鴿竊盜及恐嚇取財犯行，且徵之證人庚○○
      、午○○上述供證情節，渠等亦未供稱綽號豬頭之張成勳
      有參與上開在三芝鄉橫山村架網捕鴿及對鴿主恐嚇取財之
      犯行，而王成源、庚○○、午○○亦無將綽號眼鏡之被告
      壬○○誤認為綽號豬頭之張成勳的可能性，亦如前所述，
      是被告辯稱其案發當時並不在現場，其於96年農曆3月間
      將上開汽車借予張成勳，證人王成源、庚○○等人證述與
      事實不符云云，應係卸責之詞，委無足採。
    6.被告壬○○辯稱原審未向嘉義縣水上分局調閱被告所有00
      00000000號行動電話於96年3月24日至30日之譯文，以明
      被告是否有於上開時間參與本件竊鴿犯行云云。然查，上
      開電話當時是否確為被告所親身攜帶使用，已無從查考，
      被告以此為辯尚不足以之作為有利被告之認定。
    7.刑事審判旨在實現刑罰權分配之正義，故事實審法院對於
      被告之量刑，應符合比例、平等及罪刑相當原則，使輕重
      得宜，罰當其罪。又法律上屬於自由裁量之事項，並非概
      無法律性之拘束。自由裁量係於法律一定之外部性界限內
      （以定執行刑言，即不得違反刑法第51條之規定）使法官
      具體選擇以為適當之處理；因此在裁量時，必須符合所適
      用之法規之目的。更進一步言，須受法律秩序之理念所指
      導，此即所謂之自由裁量之內部性界限。再者，刑之量定
      ，為求個案裁判之妥當性，法律賦予法院裁量之權，於科
      刑時則應審酌刑法第57條所列各款情狀，分別情節，為被
      告量刑輕重之標準。原審已詳予說明被告如何與本件其他
      被告有犯意聯絡或行為分擔，及所認定之竊盜犯罪事實中
      對同一被害人竊取之賽鴿應屬接續犯而非數罪，且量刑亦
      無違反比例原則，是被告所辯，毫無足採。
  (四)被告聲請向嘉義縣警察局及消防局調閱96年3月27日及30日
    之報案紀錄，以證明被告於96年3月下旬一直待在南部，且
    係遭王成源誣陷涉入本案云云。然依本院函查結果，尚無從
    證明該火警係經由被告之協助報案，而不足為被告有利之認
    定。又依相關共犯之供述，被告等在臺北縣三芝鄉橫山村山
    區共同架設鳥網後，係擇時上山查看有無攔獲賽鴿，而非寸
    步不離在旁守候；再參諸嘉義至臺北縣三芝鄉不過三百公里
    之距離，以臺灣地區交通之便利，3、4小時之行車即可到達
    ，是以平日在嘉義地區活動出入之人，亦不無可能抽空至臺
    北縣三芝鄉架設鳥網竊鴿；而本件被告壬○○確實有參架設
    鳥網、分取贖款各節，業據共犯王成源、庚○○、午○○三
    人供證在卷，渠等供詞確屬可信，又已如前述；是被告請求
    傳訊證人廖坤斌、柯國成、張成勳、王成源，以證明被告於
    96年3月下旬一直待在南部乙節，本院認為核無必要。
  (五)綜上所述，被告壬○○所辯各節，不足採信。本案事證明確
    ，被告壬○○所涉附表一加重竊盜、恐嚇取財等犯行堪以認
    定，應依法論科。
三、論罪科刑：
  (一)按刑法第321條第1項第3款之攜帶兇器竊盜罪，係以行為人
    攜帶兇器竊盜為其加重條件，此所謂兇器，其種類並無限制
    ，凡客觀上足對人之生命、身體、安全構成威脅，具有危險
    性之兇器均屬之，且祇須行竊時攜帶此種具有危險性之兇器
    為已足，並不以攜帶之初有行兇之意圖為必要。次按刑法分
    則或刑法特別法中規定之結夥二人或三人以上之犯罪，應以
    在場共同實施或在場參與分擔實施犯罪之人為限，不包括同
    謀共同正犯在內（最高法院79年台上字第5253號、76年度台
    上字第7210號判例意旨參照）。本件依共同被告午○○於96
    年5月30日警詢時供述扣案之鐮刀是要砍草架網時所用，老
    虎鉗子是用來架網時綁鐵絲用的等語；又被告王成源於96年
    7月11日警詢時供述伊帶同警方至臺北縣三芝鄉○○村○○
    道路旁山坡上架鴿網之地點取獲之鐮刀及捕鴿網都是架設鴿
    網竊鴿時所使用等語；共同被告庚○○於本院審理中供稱其
    架鴿網捕鴿時有用到老虎鉗，其以證人身分於本院審理中證
    稱伊在三芝山區有看到王成源下山時有拿柴刀、鋸子等語。
    是被告王成源、壬○○與共同被告午○○、庚○○架鴿網捕
    鴿而竊取賽鴿時有攜帶使用鐮刀、老虎鉗、柴刀、鋸子等工
    具，而該鐮刀、老虎鉗、柴刀、鋸子，均係尖端銳利之金屬
    材料製作且材質堅硬之刀具，並有扣案物照片在卷可稽，足
    認被告等行竊時若持上開鐮刀、老虎、柴刀、鋸子攻擊人之
    身體，客觀上足以對人之生命、身體構成危害，應屬刑法第
    321條第1項第3款之兇器無訛。又被告王成源、壬○○與午
    ○○、庚○○四人為附表一所示竊盜犯行時，其四人亦均在
    臺北縣三芝鄉橫山村山區架網補鴿之現場，共同為捕鴿竊盜
    行為之分擔，已如前述，是被告壬○○所犯如附表一所示竊
    盜罪之加重條件，除攜帶兇器外，尚有結夥三人以上，即應
    成立結夥三人以上攜帶兇器竊盜罪。
  (二)核被告壬○○如附表一所示各次竊取鴿子及恐嚇取財之行為
    ，分別係犯刑法第321條第1項第3款、第4款之結夥三人以上
    攜帶兇器竊盜罪，同法第346條第1項之恐嚇取財罪。又被告
    架設捕鴿網之行為，僅為竊盜預備行為，並非竊盜行為之著
    手，故尚難認被告一架設捕鴿網之行為捕得不同被害人所有
    之數隻鴿子，即應論以一竊盜罪；被告於鴿子遭捕鴿網羈絆
    後，將之取下破壞鴿主持有支配關係，並建立自己之持有支
    配關係，始為竊盜之行為，是被告分別破壞鴿主持有支配關
    係，並建立自己之持有支配關係，其竊取不同被害人之賽鴿
    ，自應論以數罪。至被告於同時間捕鴿竊取同一被害人之數
    隻賽鴿，係竊盜行為之接續犯，應為一罪。是被告壬○○與
    共同被告王成源、午○○、庚○○四人就附表一所示竊盜、
    恐嚇取財等犯行部分，有犯意之聯絡及行為分擔，皆為共同
    正犯。
  (三)被告壬○○所犯如附表一所示各竊盜罪、恐嚇取財罪，犯意
    個別，行為互殊，應予分論併罰。
四、原審認被告壬○○所犯罪證明確，予以論罪科刑，固非無見
    。惟查，依司法院釋字第662號解釋：「中華民國94年2月2
    日修正公布之現行刑法第41條第2項，關於數罪併罰，數宣
    告刑均得易科罰金，而定應執行刑之刑逾六個月者，排除適
    用同條第一項得易科罰金之規定部分，與憲法第23條規定有
    違，並與本院釋字第366號解釋意旨不符，應自本解釋公布
    之日起失其效力」；故對於數罪併罰，數宣告刑均得易科罰
    金，而定應執行之刑超過6個月之案件，依司法院釋字第366
    號、第662號解釋意旨，仍得易科罰金；原判決未及就此為
    審酌，自有未洽。被告壬○○之上訴意旨仍執前詞否認犯罪
    ，並指摘原審量刑過重，雖為無理由；然原判決既有上開可
    議之處，自屬無可維持，應由本院將原判決撤銷改判。爰審
    酌被告壬○○之犯罪動機、目的、手段，各該被害人所受之
    損害，兼衡被告係國中畢業之智識程度（見警詢筆錄），參
    與竊盜及恐嚇取財犯行之次數，及犯後飾詞否認犯行，未有
    悔悟之態度，暨公訴檢察官就被告壬○○請求量處有期徒刑
    2年6月等一切情狀，各量處有期徒刑如附表一主文欄所示。
    又被告犯罪時間均係在96年4月24日以前，其宣告刑未逾1年
    6月，合於減刑條件，應依中華民國96年罪犯減刑條例之規
    定予以減刑，及諭知易科罰金之標準如附表一主文欄所示，
    暨定其應執行之刑。
五、沒收之宣告：
  (一)本件員警於96年5月29日在共同被告午○○使用之車輛及住
    處，扣案之鐮刀1支、老虎鉗子1支、塑膠鞋2雙、望遠鏡1組
    、公共電話IC卡一張（即附表二編號1至5之物），與在臺北
    市○○區○○路3段336巷66號、嘉義縣義竹鄉義竹橋八掌溪
    河床下，分別扣得之手套1雙、網子1件（即附表二編號6、7
    之物），均係共犯午○○所有之物，及員警於96年6月11日
    查獲被告庚○○時，扣案之袖套2雙、鉛塊7個、彩帶1捲、
    鴨舌帽2頂、防滑鞋1雙（即附表二編號8至12之物），則係
    被告庚○○所有之物。查，上開扣案物（附表二編號5之公
    共電話IC卡一張除外），均係共同被告王成源、午○○、庚○○，共犯如附表一所示用以捕鴿竊盜所用或竊盜預備之物
    ；至上開扣案之公共電話IC卡一張（即附表二編號5），則
    係渠等撥打電話向被害人恐嚇取財犯罪所用之物，上開各節
    ，業據共同被告王成源於警詢、偵查、原法院歷次審理中，
    共同被告庚○○於警詢時、原法院審理中及共同被告午○○
    於警詢、偵查中供述在卷，爰依刑法第38條第1項第2款規定
    宣告沒收之。另員警於同年7月10日查獲被告王成源，經其
    帶同警方至臺北縣三芝鄉○○村○○道路旁山坡上扣案之網
    子3件、鐮刀1把（即附表二編號13、14之物），係被告壬○○所有之物，且係被告王成源、壬○○與共同被告庚○○、
    午○○，為附表一犯行時用以捕鴿竊盜所用之物，亦據同案
    被告王成源於警詢供述屬實，併依上開規定宣告沒收之。
  (二)至其餘扣案物品，即96年5月29日扣案之衣服、防彈背心各1
    件、空白之郵局國內匯款單7張、記事本1本，及在嘉義縣義
    竹鄉義竹橋八掌溪河床下扣得之衣服1件，與同年6月11日扣
    案之京城銀行匯款委託書1張、電話簿1本，因均非屬本案竊
    盜或恐嚇取財犯罪所用之物，爰不宣告沒收，併此敘明。
據上論斷，應依刑事訴訟法第369條第1項前段、第364條、第299
條第1項前段，刑法第28條、第321條第1項第3款、第4款、第346
條第1項、第41條第1項、第51條第5款、第38條第1項第2款，刑
法施行法第1條之1，中華民國96年罪犯減刑條例第2條第1項第3
款，第7條第1項、第2項，判決如主文。
本案經檢察官李金定到庭執行職務。
中    華    民    國    98    年    9     月    30    日
                  刑事第三庭    審判長法  官 陳博志
                                      法  官 許文章
                                      法  官 劉興浪
以上正本證明與原本無異。
不得上訴。
                                      書記官 陳嘉文
中    華    民    國    98    年    10    月    2     日
附錄本案論罪科刑法條全文：
刑法第321條第1項第3、4款
犯竊盜罪而有左列情形之一者，處六月以上、五年以下有期徒刑
：
三、攜帶兇器而犯之者。
四、結夥三人以上而犯之者。
刑法第346條第1項
意圖為自己或第三人不法之所有，以恐嚇使人將本人或第三人之
物交付者，處6 月以上5 年以下有期徒刑，得併科1 千元以下罰
金。
附表一：
┌──┬───┬─────────┬────────┬───────┐
│編號│被害人│竊盜時間        │賽鴿訓練處    │主文          │
│    │（住處│匯款時間        │竊盜地點      │              │
│    │地點）│匯款金額（新臺幣│被竊鴿子數量  │              │
│    │      │  ）              │參與之共同正犯│              │
│    │      │匯款帳戶        │                │              │
├──┼───┼─────────┼────────┼───────┤
│一  │戊○○│96年3 月24日    │基隆外海      │壬○○結夥三人│
│    │（臺北│                  │                │以上攜帶兇器竊│
│    │縣土城│96年3 月24日    │臺北縣三芝鄉衡│盜，處有期徒刑│
│    │市○  ○                  ○  ○村○○道路山│捌月；減為有期│
│    │      │12014元         │  區            │徒刑肆月，如易│
│    │      │張佳冠土城郵局帳│賽鴿4隻       │科罰金，以新台│
│    │      │  戶              │庚○○、午○○│幣壹仟元折算壹│
│    │      │                  │、王成源、壬○○│日；附表二編號│
│    │      │                  │                │1至4、6至14 之│
│    │      │                  │                │物沒收。又共同│
│    │      │                  │                │意圖為自己不法│
│    │      │                  │                │之所有，以恐嚇│
│    │      │                  │                │使人將本人之物│
│    │      │                  │                │交付，處有期徒│
│    │      │                  │                │刑捌月；減為有│
│    │      │                  │                │期徒刑肆月，如│
│    │      │                  │                │易科罰金，以新│
│    │      │                  │                │台幣壹仟元折算│
│    │      │                  │                │壹日；附表二編│
│    │      │                  │                │號5之物沒收。 │
├──┼───┼─────────┼────────┼───────┤
│二  │子○○│96年3月24日上午 │基隆八斗子漁港│壬○○結夥三人│
│    │（台北│  10時前          │  附近海域      │以上攜帶兇器竊│
│    │縣中和│96年3月24日16時 │竊盜地點同上  │盜，處有期徒刑│
│    │市）  │  26分            │賽鴿6隻       │捌月；減為有期│
│    │      │20000元         │庚○○、午○○│徒刑肆月，如易│
│    │      │匯款帳戶同上    │、王成源、壬○○│科罰金，以新台│
│    │      │                  │                │幣壹仟元折算壹│
│    │      │                  │                │日；附表二編號│
│    │      │                  │                │1至4、6至14 之│
│    │      │                  │                │物沒收。又共同│
│    │      │                  │                │意圖為自己不法│
│    │      │                  │                │之所有，以恐嚇│
│    │      │                  │                │使人將本人之物│
│    │      │                  │                │交付，處有期徒│
│    │      │                  │                │刑捌月；減為有│
│    │      │                  │                │期徒刑肆月，如│
│    │      │                  │                │易科罰金，以新│
│    │      │                  │                │台幣壹仟元折算│
│    │      │                  │                │壹日；附表二編│
│    │      │                  │                │號5之物沒收。 │
├──┼───┼─────────┼────────┼───────┤
│三  │甲○○│96年3月29日上午 │基隆外海      │壬○○結夥三人│
│    │（臺北│  某時            │竊盜地點同上  │以上攜帶兇器竊│
│    │縣鶯歌│96年3月29日11時 │賽鴿一隻      │盜，處有期徒刑│
│    │鎮）  │  47分            │庚○○、午○○│柒月；減為有期│
│    │      │2551元          │、王成源、壬○○│徒刑參月又拾伍│
│    │      │匯款帳戶同上    │                │日，如易科罰金│
│    │      │                  │                │，以新台幣壹仟│
│    │      │                  │                │元折算壹日；附│
│    │      │                  │                │表二編號1至4、│
│    │      │                  │                │6至14之物沒收 │
│    │      │                  │                │。又共同意圖為│
│    │      │                  │                │自己不法之所有│
│    │      │                  │                │，以恐嚇使人將│
│    │      │                  │                │本人之物交付，│
│    │      │                  │                │處有期徒刑柒月│
│    │      │                  │                │；減為有期徒刑│
│    │      │                  │                │參月又拾伍日，│
│    │      │                  │                │如易科罰金，以│
│    │      │                  │                │新台幣壹仟元折│
│    │      │                  │                │算壹日；附表二│
│    │      │                  │                │編號5之物沒收 │
│    │      │                  │                │。            │
├──┼───┼─────────┼────────┼───────┤
│四  │己○○│96年3月29日上午 │基隆外海      │壬○○結夥三人│
│    │（臺北│96年3月20日12時6│                │以上攜帶兇器竊│
│    │縣鶯歌│分                │竊盜地點同上  │盜，處有期徒刑│
│    │鎮）  │2514元          │賽鴿一隻      │柒月；減為有期│
│    │      │匯款帳戶同上    │庚○○、午○○│徒刑參月又拾伍│
│    │      │                  │、王成源、壬○○│日，如易科罰金│
│    │      │                  │                │，以新台幣壹仟│
│    │      │                  │                │元折算壹日；附│
│    │      │                  │                │表二編號1至4、│
│    │      │                  │                │6至14之物沒收 │
│    │      │                  │                │。又共同意圖為│
│    │      │                  │                │自己不法之所有│
│    │      │                  │                │，以恐嚇使人將│
│    │      │                  │                │本人之物交付，│
│    │      │                  │                │處有期徒刑柒月│
│    │      │                  │                │；減為有期徒刑│
│    │      │                  │                │參月又拾伍日，│
│    │      │                  │                │如易科罰金，以│
│    │      │                  │                │新台幣壹仟元折│
│    │      │                  │                │算壹日；附表二│
│    │      │                  │                │編號5之物沒收 │
│    │      │                  │                │。            │
├──┼───┼─────────┼────────┼───────┤
│五  │乙○○│96年3月29日上午 │基隆海域      │壬○○結夥三人│
│    │（臺北│  某時            │竊盜地點同上  │以上攜帶兇器竊│
│    │縣板橋│                  │賽鴿一隻      │盜，處有期徒刑│
│    │市）  │96年3 月29日12時│庚○○、午○○│柒月；減為有期│
│    │      │59分              │、王成源、壬○○│徒刑參月又拾伍│
│    │      │3075元          │                │日，如易科罰金│
│    │      │匯款帳戶同上    │                │，以新台幣壹仟│
│    │      │                  │                │元折算壹日；附│
│    │      │                  │                │表二編號1至4、│
│    │      │                  │                │6至14之物沒收 │
│    │      │                  │                │。又共同意圖為│
│    │      │                  │                │自己不法之所有│
│    │      │                  │                │，以恐嚇使人將│
│    │      │                  │                │本人之物交付，│
│    │      │                  │                │處有期徒刑柒月│
│    │      │                  │                │；減為有期徒刑│
│    │      │                  │                │參月又拾伍日，│
│    │      │                  │                │如易科罰金，以│
│    │      │                  │                │新台幣壹仟元折│
│    │      │                  │                │算壹日；附表二│
│    │      │                  │                │編號5之物沒收 │
│    │      │                  │                │。            │
├──┼───┼─────────┼────────┼───────┤
│六  │寅○○│96年3月29日上午 │基隆外海      │壬○○結夥三人│
│    │（臺北│  某時            │                │以上攜帶兇器竊│
│    │縣鶯歌│96年3月29日13時2│竊盜地點同上  │盜，處有期徒刑│
│    │鎮）  │  分              │賽鴿一隻      │柒月；減為有期│
│    │      │                  │庚○○、午○○│徒刑參月又拾伍│
│    │      │2009元          │、王成源、壬○○│日，如易科罰金│
│    │      │匯款帳戶同上    │                │，以新台幣壹仟│
│    │      │                  │                │元折算壹日；附│
│    │      │                  │                │表二編號1至4、│
│    │      │                  │                │6至14之物沒收 │
│    │      │                  │                │。又共同意圖為│
│    │      │                  │                │自己不法之所有│
│    │      │                  │                │，以恐嚇使人將│
│    │      │                  │                │本人之物交付，│
│    │      │                  │                │處有期徒刑柒月│
│    │      │                  │                │；減為有期徒刑│
│    │      │                  │                │參月又拾伍日，│
│    │      │                  │                │如易科罰金，以│
│    │      │                  │                │新台幣壹仟元折│
│    │      │                  │                │算壹日；附表二│
│    │      │                  │                │編號5之物沒收 │
│    │      │                  │                │。            │
├──┼───┼─────────┼────────┼───────┤
│七  │丁○○│96年3月22日上午 │臺北縣萬里鄉地│壬○○結夥三人│
│    │（臺北│96年3月29日13時 │  區            │以上攜帶兇器竊│
│    │縣鶯歌│5分               │                │盜，處有期徒刑│
│    │鎮）  │                  │竊盜地點同上  │柒月；減為有期│
│    │      │1654元          │賽鴿一隻      │徒刑參月又拾伍│
│    │      │匯款帳戶同上    │庚○○、午○○│日，如易科罰金│
│    │      │                  │、王成源、壬○○│，以新台幣壹仟│
│    │      │                  │                │元折算壹日；附│
│    │      │                  │                │表二編號1至4、│
│    │      │                  │                │6至14之物沒收 │
│    │      │                  │                │。又共同意圖為│
│    │      │                  │                │自己不法之所有│
│    │      │                  │                │，以恐嚇使人將│
│    │      │                  │                │本人之物交付，│
│    │      │                  │                │處有期徒刑柒月│
│    │      │                  │                │；減為有期徒刑│
│    │      │                  │                │參月又拾伍日，│
│    │      │                  │                │如易科罰金，以│
│    │      │                  │                │新台幣壹仟元折│
│    │      │                  │                │算壹日；附表二│
│    │      │                  │                │編號5之物沒收 │
│    │      │                  │                │。            │
├──┼───┼─────────┼────────┼───────┤
│八  │辛○○│96年3 月29日上午│臺北縣萬里鄉地│壬○○結夥三人│
│    │（臺北│                  │  區            │以上攜帶兇器竊│
│    │縣新莊│96年3 月29日13時│                │盜，處有期徒刑│
│    │市）  │17分              │竊盜地點同上  │柒月；減為有期│
│    │      │3026元          │賽鴿一隻      │徒刑參月又拾伍│
│    │      │匯款帳戶同上    │庚○○、午○○│日，如易科罰金│
│    │      │                  │、王成源、壬○○│，以新台幣壹仟│
│    │      │                  │                │元折算壹日；附│
│    │      │                  │                │表二編號1至4、│
│    │      │                  │                │6至14之物沒收 │
│    │      │                  │                │。又共同意圖為│
│    │      │                  │                │自己不法之所有│
│    │      │                  │                │，以恐嚇使人將│
│    │      │                  │                │本人之物交付，│
│    │      │                  │                │處有期徒刑柒月│
│    │      │                  │                │；減為有期徒刑│
│    │      │                  │                │參月又拾伍日，│
│    │      │                  │                │如易科罰金，以│
│    │      │                  │                │新台幣壹仟元折│
│    │      │                  │                │算壹日；附表二│
│    │      │                  │                │編號5之物沒收 │
│    │      │                  │                │。            │
├──┼───┼─────────┼────────┼───────┤
│九  │辰○○│96年3月29日上午 │基隆外海      │壬○○結夥三人│
│    │（臺北│                  │                │以上攜帶兇器竊│
│    │縣新莊│96年3月29日13時 │竊盜地點同上  │盜，處有期徒刑│
│    │市）  │  32分            │賽鴿一隻      │柒月；減為有期│
│    │      │2528元          │庚○○、午○○│徒刑參月又拾伍│
│    │      │匯款帳戶同上    │、王成源、壬○○│日，如易科罰金│
│    │      │                  │                │，以新台幣壹仟│
│    │      │                  │                │元折算壹日；附│
│    │      │                  │                │表二編號1至4、│
│    │      │                  │                │6至14之物沒收 │
│    │      │                  │                │。又共同意圖為│
│    │      │                  │                │自己不法之所有│
│    │      │                  │                │，以恐嚇使人將│
│    │      │                  │                │本人之物交付，│
│    │      │                  │                │處有期徒刑柒月│
│    │      │                  │                │；減為有期徒刑│
│    │      │                  │                │參月又拾伍日，│
│    │      │                  │                │如易科罰金，以│
│    │      │                  │                │新台幣壹仟元折│
│    │      │                  │                │算壹日；附表二│
│    │      │                  │                │編號5之物沒收 │
│    │      │                  │                │。            │
├──┼───┼─────────┼────────┼───────┤
│十  │丙○○│96年3月29日上午 │基隆外海      │壬○○結夥三人│
│    │（臺北│96年3月29日14時 │                │以上攜帶兇器竊│
│    │縣五股│  34分            │竊盜地點同上  │盜，處有期徒刑│
│    │鄉）  │3051元          │賽鴿一隻      │柒月；減為有期│
│    │      │匯款帳戶同上    │庚○○、午○○│徒刑參月又拾伍│
│    │      │                  │、王成源、壬○○│日，如易科罰金│
│    │      │                  │                │，以新台幣壹仟│
│    │      │                  │                │元折算壹日；附│
│    │      │                  │                │表二編號1至4、│
│    │      │                  │                │6至14之物沒收 │
│    │      │                  │                │。又共同意圖為│
│    │      │                  │                │自己不法之所有│
│    │      │                  │                │，以恐嚇使人將│
│    │      │                  │                │本人之物交付，│
│    │      │                  │                │處有期徒刑柒月│
│    │      │                  │                │；減為有期徒刑│
│    │      │                  │                │參月又拾伍日，│
│    │      │                  │                │如易科罰金，以│
│    │      │                  │                │新台幣壹仟元折│
│    │      │                  │                │算壹日；附表二│
│    │      │                  │                │編號5之物沒收 │
│    │      │                  │                │。            │
├──┼───┼─────────┼────────┼───────┤
│十一│卯○○│96年3 月29日上午│臺北縣萬里鄉地│壬○○結夥三人│
│    │（臺北│                  │  區外海        │以上攜帶兇器竊│
│    │縣樹林│96年3月29日15時 │竊盜地點同上  │盜，處有期徒刑│
│    │市）  │  24分            │賽鴿一隻      │柒月；減為有期│
│    │      │2501元          │庚○○、午○○│徒刑參月又拾伍│
│    │      │匯款帳戶同上    │、王成源、壬○○│日，如易科罰金│
│    │      │                  │                │，以新台幣壹仟│
│    │      │                  │                │元折算壹日；附│
│    │      │                  │                │表二編號1至4、│
│    │      │                  │                │6至14之物沒收 │
│    │      │                  │                │。又共同意圖為│
│    │      │                  │                │自己不法之所有│
│    │      │                  │                │，以恐嚇使人將│
│    │      │                  │                │本人之物交付，│
│    │      │                  │                │處有期徒刑柒月│
│    │      │                  │                │；減為有期徒刑│
│    │      │                  │                │參月又拾伍日，│
│    │      │                  │                │如易科罰金，以│
│    │      │                  │                │新台幣壹仟元折│
│    │      │                  │                │算壹日；附表二│
│    │      │                  │                │編號5之物沒收 │
│    │      │                  │                │。            │
├──┼───┼─────────┼────────┼───────┤
│十二│丑○○│96年3月29日下午 │宜蘭頭城地區  │壬○○結夥三人│
│    │（台北│                  │竊盜地點同上  │以上攜帶兇器竊│
│    │縣樹林│96年3月29日16時 │                │盜，處有期徒刑│
│    │市）  │  16分            │賽鴿一隻      │柒月；減為有期│
│    │      │3043元          │庚○○、午○○│徒刑參月又拾伍│
│    │      │匯款帳戶同上    │、王成源、壬○○│日，如易科罰金│
│    │      │                  │                │，以新台幣壹仟│
│    │      │                  │                │元折算壹日；附│
│    │      │                  │                │表二編號1至4、│
│    │      │                  │                │6至14之物沒收 │
│    │      │                  │                │。又共同意圖為│
│    │      │                  │                │自己不法之所有│
│    │      │                  │                │，以恐嚇使人將│
│    │      │                  │                │本人之物交付，│
│    │      │                  │                │處有期徒刑柒月│
│    │      │                  │                │；減為有期徒刑│
│    │      │                  │                │參月又拾伍日，│
│    │      │                  │                │如易科罰金，以│
│    │      │                  │                │新台幣壹仟元折│
│    │      │                  │                │算壹日；附表二│
│    │      │                  │                │編號5之物沒收 │
│    │      │                  │                │。            │
├──┼───┼─────────┼────────┼───────┤
│十三│癸○○│96年3月29日上午 │基隆外海      │壬○○結夥三人│
│    │（臺北│  某時            │竊盜地點同上  │以上攜帶兇器竊│
│    │縣三重│96年3月29日16時 │賽鴿一隻      │盜，處有期徒刑│
│    │市）  │  19分            │庚○○、午○○│柒月；減為有期│
│    │      │                  │、王成源、壬○○│徒刑參月又拾伍│
│    │      │2515元          │                │日，如易科罰金│
│    │      │匯款帳戶同上    │                │，以新台幣壹仟│
│    │      │                  │                │元折算壹日；附│
│    │      │                  │                │表二編號1至4、│
│    │      │                  │                │6至14之物沒收 │
│    │      │                  │                │。又共同意圖為│
│    │      │                  │                │自己不法之所有│
│    │      │                  │                │，以恐嚇使人將│
│    │      │                  │                │本人之物交付，│
│    │      │                  │                │處有期徒刑柒月│
│    │      │                  │                │；減為有期徒刑│
│    │      │                  │                │參月又拾伍日，│
│    │      │                  │                │如易科罰金，以│
│    │      │                  │                │新台幣壹仟元折│
│    │      │                  │                │算壹日；附表二│
│    │      │                  │                │編號5之物沒收 │
│    │      │                  │                │。            │
├──┼───┼─────────┼────────┼───────┤
│十四│巳○○│96年3月30日上午 │臺灣北海岸海域│壬○○結夥三人│
│    │（臺北│  某時            │  地區          │以上攜帶兇器竊│
│    │縣板橋│96年3月30日15時 │                │盜，處有期徒刑│
│    │市）  │  48分            │竊盜地點同上  │柒月；減為有期│
│    │      │                  │賽鴿一隻      │徒刑參月又拾伍│
│    │      │2000元          │庚○○、午○○│日，如易科罰金│
│    │      │匯款帳戶同上    │、王成源、壬○○│，以新台幣壹仟│
│    │      │                  │                │元折算壹日；附│
│    │      │                  │                │表二編號1至4、│
│    │      │                  │                │6至14之物沒收 │
│    │      │                  │                │。又共同意圖為│
│    │      │                  │                │自己不法之所有│
│    │      │                  │                │，以恐嚇使人將│
│    │      │                  │                │本人之物交付，│
│    │      │                  │                │處有期徒刑柒月│
│    │      │                  │                │；減為有期徒刑│
│    │      │                  │                │參月又拾伍日，│
│    │      │                  │                │如易科罰金，以│
│    │      │                  │                │新台幣壹仟元折│
│    │      │                  │                │算壹日；附表二│
│    │      │                  │                │編號5之物沒收 │
│    │      │                  │                │。            │
└──┴─────────────┴────────┴───────┘
附表二：沒收之物件
 ┌──┬─────┬───┬─────┬──────┐
 │編號│品名      │ 數量 │沒收之依據│備註        │
 │    │          │      │          │            │
 │    │          │      │          │            │
 ├──┼─────┼───┼─────┼──────┤
 │ 1  │鐮刀      │ 1支  │供竊盜犯罪│            │
 │    │          │      │所用之物  │            │
 ├──┼─────┼───┼─────┤            │
 │ 2  │老虎鉗    │ 1支  │同上      │            │
 ├──┼─────┼───┼─────┤            │
 │ 3  │塑膠鞋    │ 2雙  │同上      │            │
 ├──┼─────┼───┼─────┤            │
 │ 4  │望遠鏡    │ 1組  │同上      │            │
 ├──┼─────┼───┼─────┤            │
 │ 5  │公共電話  │ 1張  │供恐嚇取財│            │
 │    │ＩＣ卡    │      │犯罪所用之│            │
 │    │          │      │物        │            │
 ├──┼─────┼───┼─────┤            │
 │ 6  │手套      │ 1雙  │供竊盜犯罪│            │
 │    │          │      │所用之物  │            │
 │    │          │      │          │            │
 ├──┼─────┼───┼─────┤            │
 │ 7  │網子      │ 1件  │同上      │            │
 │    │          │      │          │            │
 ├──┼─────┼───┼─────┼──────┤
 │ 8  │袖套      │ 2雙  │供竊盜犯罪│            │
 │    │          │      │預備之物  │            │
 ├──┼─────┼───┼─────┤            │
 │ 9  │鉛塊      │ 7個  │同上      │            │
 ├──┼─────┼───┼─────┤            │
 │ 10 │彩帶      │ 1捲  │同上      │            │
 ├──┼─────┼───┼─────┤            │
 │ 11 │鴨舌帽    │ 2頂  │同上      │            │
 ├──┼─────┼───┼─────┤            │
 │ 12 │防滑鞋    │ 1雙  │同上      │            │
 ├──┼─────┼───┼─────┼──────┤
 │ 13 │網子      │ 3件  │供竊盜犯罪│            │
 │    │          │      │所用之物  │            │
 ├──┼─────┼───┼─────┤            │
 │ 14 │鐮刀      │ 1支  │同上      │            │
 └──┴─────┴───┴─────┴──────┘


司法院資訊處製作；財團法人民間司法改革基金會備份。
